【裁判字號】    89,易,508
【裁判日期】    890517
【裁判案由】    毒品危害防制條例
【裁判全文】
臺灣彰化地方法院刑事判決                          八十九年度易字第五八號
    公  訴  人  臺灣彰化地方法院檢察署檢察官
    被      告  甲○○
右列被告因違反毒品危害防制條例案件，經檢察官提起公訴（八十九年度毒偵字第一
一六號、一一一三號），暨移送併案（八十九年度毒偵字第八三一號、第一五六一號
），本院判決如左：
        主  文
甲○○連續施用第二級毒品，處有期徒刑伍月，如易科罰金以佰元折算壹日。
扣案之吸管貳支、玻璃吸食器壹個及燈炮壹個均沒收。
        事  實
一、甲○○曾因施用第二級毒品安非他命案件，經台灣彰化地方法院檢察署檢察官聲
    請本院以八十七年度毒聲字第四四四號裁定送觀察、勒戒後，認無繼續施用毒品
    傾向，並經台灣彰化地方法院檢察署檢察官於八十七年七月二十七日以八十七年
    度偵字第五八五二號為不起訴處分確定；復因施用毒品（含第一級毒品海洛因、
    第二級毒品安非他命）案件，再經台灣彰化地方法院檢察署檢察官聲請本院以八
    十八年度毒聲字第一二九二號裁定送觀察、勒戒後，認有繼續施用毒品傾向，由
    台灣彰化地方法院檢察署檢察官提起公訴（此部分業於八十八年十一月二十四日
    判決確定）並聲請強制戒治，經本院以八十八年度毒聲字第一八七五號裁定送戒
    治所，施以強制戒治一年，後因受強制戒治之成績經評合格，再由台灣彰化地方
    法院檢察署檢察官聲請本院於八十八年九月二十九日以八十八年毒聲字四一００
    號裁定停止戒治，所餘戒治期間，付保護管束。詎甲○○於受保護管束期間，仍
    不知悔改，復基於概括之犯意，自八十八年十一月二十八日起至八十九年一月二
    十九日止，在彰化縣福興鄉○○村○○街六十九之四號處所，以將第二級毒品安
    非他命置於玻璃管內，外以火燒烤，產生白煙後再予吸食之方式，連續施用第二
    級毒品安非他命多次，平均施用時間不定。其於（一）八十八年十一月二十九日
    至台灣彰化地方法院檢察署觀護人室，接受採尿，結果呈甲基安非他命陽性反應
    。（二）八十八年十二月二十二日十一時三十分許，至彰化縣警察局鹿港分局，
    經警採集其尿液送驗，結果亦呈甲基安非他命命陽性反應。（三）八十九年一月
    二十二日下午十四時許，在彰化縣福興鄉○○村○○街五十二號，為警查獲，並
    得其所有且已供施用安非他命用之吸管二支。（四）八十九年一月三十日二時三
    十分許，在彰化縣福興鄉○○村○○街五十二號，為警查獲，並扣得其所有且已
    供施用安非他命用之玻璃吸食器一個及燈炮一個。
二、案經台灣彰化地方法院檢察署檢察官自動檢舉及彰化縣警察局鹿港分局報請台灣
    彰化地方法院檢察署檢察官偵查起訴，暨彰化縣警察局鹿港分局、桃園縣警察局
    龜山分局報請台灣彰化地方法院檢察署檢察官移送併案審理。
        理  由
一、右開事實，業據被告甲○○於本院審理中，坦承不諱，並有吸管二支、玻璃吸食
    器一個及燈炮一個扣案可稽，且被告甲○○於前開時、地，四次經採集其尿液送
    驗，均呈甲基安非他命陽性反應，有昭信科技顧問股份有限公司出具之濫用藥物
    陽性檢體檢驗報告一紙、彰化縣衛生局煙毒尿液檢驗成績書二紙及桃園縣衛生局
    不法藥物尿液檢定書一紙在卷可資佐證。被告甲○○曾因施用第二級毒品安非他
    命案件，經台灣彰化地方法院檢察署檢察官聲請本院以八十七年度毒聲字第四四
    四號裁定送觀察、勒戒後，認無繼續施用毒品傾向，並經台灣彰化地方法院檢察
    署檢察官於八十七年七月二十七日以八十七年度偵字第五八五二號為不起訴處分
    確定，有不起訴處分書一紙附卷足憑。其於五年內復因施用毒品（含第一級毒品
    海洛因、第二級毒品安非他命）案件，再經台灣彰化地方法院檢察署檢察官聲請
    本院以八十八年度毒聲字第一二九二號裁定送觀察、勒戒後，認有繼續施用毒品
    傾向，再聲請強制戒治，經本院以八十八年度毒聲字第一八七五號裁定送戒治所
    ，施以強制戒治一年，後因受強制戒治之成績經評合格，再由台灣彰化地方法院
    檢察署檢察官聲請本院於八十八年九月二十九日以八十八年毒聲字四一００號裁
    定停止戒治，所餘戒治期間，付保護管束，此有本院八十八年度毒聲字第一二九
    二號、第一八七五號、第四一００號裁定書各一紙及台灣彰化看守所附設勒戒所
    八十八年四月七日彰所總字第九一二號函附之證明書可按。被告甲○○於受保護
    管束期間，再犯本件毒品危害防制條例第十條第二項之施用第二級毒品罪，係屬
    二犯毒品危害防制條例第十條之罪。本件事證已臻明確，被告甲○○之犯行，洵
    堪認定。
二、核被告甲○○所為，係犯毒品危害防制條例第十條第二項之施用第二級毒品罪。
    被告甲○○前後多次施用安非他命之犯行，時間緊接，構成要件相同，顯係基於
    概括犯意為之，為連續犯，應依刑法第五十六條之規定論以一罪，並加重其刑。
    又其於施用前後持有安非他命之低度行為，應為施用之高度行為所吸收，不另論
    罪。至前開犯罪事實，為原起訴書所漏列部分，因與已起訴部分，有裁判上不可
    分之關係，故本院當得併予審理，附此說明。爰審酌被告甲○○犯罪之動機、吸
    食頻率、所生危害及犯罪後坦承犯行等一切情狀，量處如主文所示之刑，並諭知
    易科罰金之折算標準。扣案之吸管二支（經本院當庭勘驗其內無安非他命之殘渣
    ）玻璃吸食器一個及燈炮一個均係被告甲○○所有，且已供其施用安非他命犯罪
    所用之物，業據被告甲○○供明在卷，故依法併予宣告沒收。
據上論斷，應依刑事訴訟法第二百九十九條第一項前段，毒品危害防制條例第十條第
二項，刑法第十一條前段、第五十六條、第四十一條、第三十八條第一項第二款，罰
金罰鍰提高標準條例第二條，判決如主文。
本案經檢察官吳憲明到庭執行職務。
中      華      民      國      八十九      年      五      月    十七  日
                                        臺灣彰化地方法院刑事第三庭
                                            法      官  洪  志  賢
右正本證明與原本無異。
如不服本判決，應於判決送達後十日內，向本院提出上訴狀（須附繕本）。
告訴人或被害人對於判決如有不服具備理由請求檢察官上訴者，其上訴期間之計算係
以檢察官收受判決正本之日期為準。
                                            法院書記官  邱  柏  滄
中      華      民      國      八十九      年      五      月    二十  日
毒品危害防制條例第十條：
施用第一級毒品者，處六月以上五年以下有期徒刑。
施用第二級毒品者，處三年以下有期徒刑。


司法院資訊處製作；財團法人民間司法改革基金會備份。
